臺灣臺北地方法院民事小額判決
111年度店小字第683號
原      告  新安東京海上產物保險股份有限公司

法定代理人  陳忠鏗  
訴訟代理人  謝京燁  
            李怡萱  
            聶寧    
被      告  中壢汽車客運股份有限公司

法定代理人  范振修  
訴訟代理人  黃俊棋  
被      告  謝禎寶  

上列當事人間請求損害賠償事件，本院於民國111年7月12日言詞
辯論終結，判決如下：
　　主　　　文
原告之訴駁回。
訴訟費用新臺幣壹仟元由原告負擔。
    事實及理由
一、原告主張：被告謝禎寶為被告中壢汽車客運股份有限公司之
    受僱人，擔任營業大客車駕駛，於民國109年7月23日上午8
    時41分許駕駛車牌000-00營業大客車（下稱A車）執行載客
    職務，行經新北市○○區○○路000號處，因起駛不讓行進中車
    輛優先通行之過失，撞損原告承保、訴外人施玉華所有並駕
    駛之車牌0000-00號自用小客車（下稱B車）。B車經送修，
    修復費用為27,891元（含零件費用7,580元、工資7,975元、
    烤漆12,336元），原告業已依保險契約理賠施玉華，故依保
    險法第53條規定取得代位求償權，爰依侵權行為及保險代位
    之法律關係提起本件訴訟，並聲明：被告應給付原告27,891
    元，及起訴狀繕本送達翌日起至清償日止，按週年利率5%計
    算之利息。
二、被告均以：被告謝禎寶駕駛A車在外線車道直線起駛，施玉
    華駕駛B車自中線車道變換至外線車道時未顯示方向燈且未
    保持安全間隔致兩車發生碰撞，被告謝禎寶並無過失等語，
    資為抗辯，並聲明：原告之訴駁回。
三、本院之判斷：
　㈠、按因故意或過失，不法侵害他人之權利者，負損害賠償責
      任；汽車在使用中加損害於他人者，駕駛人應賠償因此所
      生之損害。但於防止損害之發生已盡相當之注意者，不在
      此限。民法第184條第1項前段、第191條之2定有明文。前
      揭規定固就動力車輛在使用中加損害於他人之情形，推定
      駕駛人之過失，惟並不因此變更損害賠償以加害人具有故
      意或過失為要件，是駕駛人若能舉證自身並無過失，自無
      庸負賠償責任。又按汽車行駛時，駕駛人應注意車前狀況
      及兩車並行之間隔；汽車於快慢車道間變換車道時，應顯
      示方向燈，讓直行車先行，並注意安全距離。道路交通安
      全規則第94條第3項前段、第97條第2項定有明文。查：
　　１、被告謝禎寶於109年7月23日上午8時41分許駕駛A車沿中
        央路外側車道往新店高中方向行駛，施玉華則駕駛B車
        沿同路中間車道同向行駛，B車行駛至新北市○○區○○路0
        00號處，其右側車身與A車左側車身碰撞而發生交通事
        故等節（下稱系爭事故），有卷附A3類道路交通事故現
        場圖、調查紀錄表、現場及車損照片可證（本院卷第41
        至53頁），堪信為真。
　　２、次查，A車於系爭事故發生前係靠站後起駛，均位在外側
        車道範圍內，而B車於A車起駛時尚在其左後側，其大部
        分車身均位在中間車道，惟B車於向前行駛超越A車時似
        因其左側之黑色自小客車自內側車道跨入中間車道行駛
        而向右偏行，其後B車跨越車道線欲進入外側車道時與A
        車發生碰撞等節，經本院勘驗被告提出之A車行車紀錄
        器影像確認（本院卷第117至120頁）。則被告謝禎寶駕
        駛A車起駛時，B車尚在中間車道而非A車欲行駛之外線
        車道，兩車行駛路線本無衝突，系爭事故應係施玉華駕
        駛B車變換至外線車道時，未禮讓直行車先行並注意安
        全間隔所致，難信被告謝禎寶有未禮讓行進中車輛優先
        通行之過失。
　㈡、綜上所述，被告謝禎寶既能舉證其並無過失駕駛行為，其
      自無庸就B車因系爭事故所受損害負責，其僱用人即被告
      中壢汽車客運股份有限公司自亦無責任可能，原告以其已
      賠償B車修復費用而代位向被告求償，即屬無據。
四、從而，原告依侵權行為及保險代位之法律關係，請求被告給
    付原告27,891元，及自起訴狀繕本送達翌日起至清償日止，
    按週年利率5%計算之利息，為無理由，應予駁回。
五、本件事證已臻明確，兩造其餘攻擊防禦方法及所提證據，經
    核與判決之結果不生影響，爰不逐一論述，附此敘明。
六、訴訟費用負擔之依據：民事訴訟法第78條。並依職權確定本
    件訴訟費用額為1,000元（即裁判費）如主文第2項所示。
中　　華　　民　　國　　111 　年　　8 　　月　　2 　　日
                  新店簡易庭法  官　林志煌
上正本證明與原本無異。
如不服本判決，應於判決送達後20日內向本庭（231204新北市○○
區○○路0段000號）提出上訴狀（須按他造當事人之人數附繕本）
，並表明上訴理由（上訴理由應表明：一、原判決所違背之法令
及其具體內容。二、依訴訟資料可認為原判決有違背法令之具體
事實），如於本判決宣示後送達前提起上訴者，應於判決送達後
20日內補提上訴理由書（須附繕本），如未於上訴後20日內補提
合法上訴理由書，法院得逕以裁定駁回上訴。
如委任律師提起上訴者，應一併繳納上訴審裁判費。
中　　華　　民　　國　　111 　年　　8 　　月　　2 　　日
                            書記官  周怡伶